【裁判字號】    89,易,1149
【裁判日期】    900330
【裁判案由】    違反毒品危害防制條例
【裁判全文】
臺灣屏東地方法院刑事判決                        八十九年度易字第一一四九號
    公  訴  人  臺灣屏東地方法院檢察署檢察官
    被      告  甲○○
右被告因違反毒品危害防制條例案件，經檢察官提起公訴（八十九年度毒偵字第一七
一八號），暨移送併辦(九十年毒偵字第四六六號)，本院判決如左：
    主  文
甲○○連續施用第二級毒品，處有期徒刑柒月。
    事  實
一、甲○○前因施用毒品案件，經臺灣高雄地方法院檢察署檢察官聲請裁定送觀察、
    勒戒後，因認無繼續施用毒品之傾向，而以八十八年度毒偵字第二四九號為不起
    訴處分。五年內，又於民國八十八年十一月上旬某日起至八十九年一月七日十二
    時許止，因施用毒品案件，再經本院以八十九年度毒聲字第五四號裁定送觀察、
    勒戒後，因有繼續施用毒品傾向，本院以八十九年度毒聲字第二五六號裁定令入
    戒治處所施以強制戒治，並以八十九年度屏簡字第七八號判決判處有期徒刑三月
    ，前項戒治處分於八十九年七月一日經本院裁定停止戒治，所餘戒治期間，自八
    十九年七月十八日起至九十年二月八日止，交付保護管束。詎甲○○於保護管束
    期間，復基於施用第二級毒品之概括犯意，先於八十九年七月三十一日十六時三
    十分起往前回溯四十八小時內某時，在不詳地點施用安非他命，為臺灣屏東地方
    法院檢察署觀護人於八十九年七月三十一日十六時三十分採尿送驗後查獲。復於
    八十九年十二月十八日三時三十分許往前回溯四十八小時內某時，在不詳地點施
    用安非他命，為警於八十九年十二月十八日三時三十分採尿送驗後查獲。
二、案經臺灣屏東地方法院檢察署檢察官自動檢舉偵查起訴暨移送併辦，甲○○於審
    理中逃逸，經發佈通緝始到案審理。
    理  由
一、訊據被告甲○○矢口否認有施用第二級毒品之犯行，辯稱：我從停止戒治完後就
    未再吸食云云。惟查：被告於右揭時日分別為觀護人及員警所採得之尿液，經送
    檢驗，均呈甲基安非他命陽性反應，有臺灣檢驗科技股份有限公司ＫＨ８００８
    ０＼００號濫用藥物尿液檢驗報告及高雄市政府衛生局高衛試煙字第Ｘ－５０號
    煙毒尿液檢驗成績書各一紙在卷可證。而被告前因施用毒品，經臺灣高雄地方法
    院檢察署檢察官裁定送觀察勒戒後，因無繼續施用毒品傾向，而為不起訴處分確
    定。五年內，被告復因施用毒品，經本院裁定送觀察勒戒，因有繼續施用毒品傾
    向，而令入戒治處所施以強制戒治，並判處有期徒刑三月確定，嗣經本院裁定停
    止戒治，所餘戒治期間付保護管束，而被告於保護管束期間，復犯本罪，有本院
    裁定書、簡易判決書、被告全國前案紀錄表在卷為憑，事證明確，被告所辯不足
    採信，其犯行足堪認定。
二、核被告所為，係犯毒品危害防制條例第十條第二項之罪。被告先後多次犯行，時
    間緊接，方法相同，觸犯構成要件相同之罪名，顯係基於概括犯意為之，應依連
    續犯規定，論以一罪，並依法加重其刑。公訴人雖僅就被告於八十九年七月三十
    一日十六時三十分往前回溯四十八小時內某時之犯行提起公訴，惟檢察官就犯罪
    事實一部起訴者，效力及於全部，本件被告未經起訴部分之犯行，與前揭起訴部
    分，有連續犯之關係，已如前述，本院自應就屬裁判上一罪之他部一併加以裁判
    。爰審酌被告甫經本院裁停止戒治，交付保護管束，旋即犯本罪，且被告犯後猶
    飾詞狡辯，足認毫無悔意，惟因施用毒品乃自戕行為等一切情狀，量處如主文所
    示之刑，以符法制。
據上論斷，應依刑事訴訟法第二百九十九條第一項前段、毒品危害防制條例第十條第
二項、刑法第十一條前段、第五十六條，判決如主文。
本案經檢察官陳新君到庭執行職務
中      華      民      國      九十      年      三     月     三十    日
                                      臺灣屏東地方法院刑事第一庭
                                          法  官   包梅真
右正本證明與原本無異。
如不服本判決，應於判決送達後十日內，向本院提出上訴狀。
附錄法條：
毒品危害防制條例第十條第二項
施用第二級毒品者，處三年以下有期徒刑。
                                          書記官   蔡進吉
中     華     民       國     九十      年      四      月       二    日


司法院資訊處製作；財團法人民間司法改革基金會備份。
